臺灣高雄地方法院民事裁定　　　　　　　 96年度聲字第230號
聲　請　人　丁○○○
相　對　人　乙○○
　　　　　　丙○○○
　　　　　　甲○○
　　　　　　戊○○
當事人間聲請停止執行事件，本院裁定如下：
    主  文
聲請人供擔保新臺幣陸拾壹萬零玖佰伍拾貳元後，本院九十五年
度執字第六四三九八號執行事件就高雄縣橋頭鄉○○○段一四三
五建號即門牌號碼高雄縣橋頭鄉○○村○○路47號建物所為之強
制執行程序，於本院九十六年度補字第一四六號第三人異議之訴
事件判決確定前，應暫予停止。
聲請人對於相對人丙○○○、甲○○之聲請駁回。
    理  由
一、按有提起異議之訴時，法院因必要情形或依聲請定相當並確
    實擔保，得為停止強制執行之裁定，強制執行法第18條第2
    項定有明文。又法院依強制執行法第18條第2 項定擔保金額
    而准許停止強制執行之裁定者，該項擔保係備供債權人因停
    止執行所受損害之賠償，其數額應依標的物停止執行後，債
    權人未能即時受償或利用該標的物所受之損害額，或其因另
    供擔保強制執行所受之損害額定之，非以標的物之價值或其
    債權額為依據（最高法院91年度台抗字第429 號裁定意旨參
    照）。
二、本件聲請人以本院95年度執字第64398 號執行事件所拍賣之
    標的物即高雄縣橋頭鄉○○○段1435建號之未保存登記建物
    （門牌號碼高雄縣橋頭鄉○○村○○路47號，下稱系爭建物
    ），原係訴外人郭啟貞於民國84年向廖聰政購買，嗣由郭啟
    貞轉賣予聲請人，系爭建物為聲請人所有為由，就相對人向
    本院提起第三人異議之訴，聲請裁定停止本院95年度執字第
    64398 號執行事件就執行標的物所為之強制執行程序。經本
    院依職權調取上開執行卷宗及本院96年度補字第146 號第三
    人異議之訴事件卷宗審究後，認相對人乙○○、戊○○分別
    為本件執行債權人及債務人，此部分聲請人聲請停止執行，
    尚非無據，應予准許。至其餘相對人丙○○○、甲○○部分
    ，並非本件執行事件之債權人或債務人，故聲請人以丙○○○、甲○○為相對人聲請停止執行程序，即有未合，應予駁
    回。
三、查本院95年度執字第64398 號執行事件所執行之系爭建物，
    與其坐落高雄縣橋頭鄉○○○段67之1 地號之土地，均為本
    件執行之標的物，經鑑定價格分別為新台幣（下同）1,839,
    000 元、2,826,000 元，合計總價為4,665,000 元，此有不
    動產估價報告書附於前開執行卷宗可參。如系爭建物與其坐
    落土地於拍賣後分別由不同人拍定，易生民法第876 條之疑
    義，並降低整體不動產之價值，徒使法律關係複雜，影響應
    買人之投標意願，使債權人之債權難受滿足，準此，系爭建
    物與所坐落之土地必須合併拍賣，故在此情形下，聲請人對
    系爭建物聲請停止執行，勢必影響全部執行程序之進行，債
    權人因此可能遭受之損害應涵蓋整個執行事件執行標的物之
    延宕總額，非僅及系爭建物延宕之部分而已，故應合併計算
    系爭建物與所坐落之土地之總價額為4,665,000 元。惟執行
    債權人乙○○對於債務人戊○○僅有4,073,010 元之債權額
    ，此經本院調取上開執行卷宗核閱屬實，則相對人因停止執
    行所受之損害，自應以未能及時就全部執行標的物受償所受
    損害為依據，核算停止執行應供擔保之金額，始稱允當，故
    應以執行債權額4,073,010 元為準。另審酌聲請人所提第三
    人異議之訴，屬可上訴至第三審案件，依司法院所訂各級法
    院辦案期限實施要點所定，各審級所需辦案期限共計為4 年
    4 月，及參諸本件之爭點並非繁雜，預估至訴訟確定約3 年
    即已足夠，再依相對人如可及時受償，其資金可運用之情形
    為斟酌，認上開金額依法定遲延利息即年息5 ％計算擔保金
    為適當。從而，本院酌定聲請人聲請停止執行之擔保金額應
    為610,952 元（計算式：4,073,010 ×5 ％×3 ＝610,952
    ，元以下四捨五入）。
四、依強制執行法第18條第2 項，裁定如主文。
中　　華　　民　　國　　96　　年　　2　　月　　6    　日
                     民事第二庭法　官　吳俊龍
正本係照原本作成。
如對本裁定抗告須於裁定送達後10日內向本院提出抗告狀，並繳
納裁判費新台幣1,000元。
中　　華　　民　　國　　96　　年　　2　　月　　6    　日
                               書記官  邱秋珍
